# 外资资本金账户还需开立吗？还要外管局局核准吗？还需向外管局询证吗？

提问人：chengangcpa 时间：2015-01-25 09:37:12
外资资本金账户还需开立吗？还要外管局局核准吗？还需向外管局询证吗？

回答人：chenyiwei
请参考《关于进一步改进和调整直接投资外汇管理政策的通知》（汇发[2012]59号）和“关于印发《外国投资者境内直接投资外汇管理规定》及配套文件的通知”（汇发[2013]21号），这两个文件后都有详细的操作指引。